# 库存股重新出售

提问人：进击de巨人 时间：2020-03-20 08:05:26
请问各位老师，库存股重新出售的时候会计分录怎么写？为什么不确认收益？@chenyiwei @与时俱进de驴子@polariswong @polariswong @cfj137 @liubin988513

回答人：chenyiwei
库存股的重新出售相当于新权益工具的对外发行，其标的物是自身的权益工具，按照权益性交易的一般原则，不得确认损益。